# 请教陈版，“会计利润与所得税费用调整过程”的填表说明

提问人：jchen609 时间：2021-04-03 14:33:03
陈版您好，之前拜读了您的回复（如下），关于这个附注的调节表，如果不反映已确认递延所得税对所得税费用的影响，只反映永久性差异，最后如何能和所得税费用勾稽呢？谢谢！
“该表的基本原理是以会计上的利润总额为起点，先乘以母公司的适用税率得到“按法定/适用税率计算的所得税费用”，再在此基础上通过一定的项目调整最终得到会计上的所得税费用总额，其中最后一行的“所得税费用”应等于利润表上的所得税费用，即当期所得税费用和递延所得税费用之和。
该表中的各项调节项目均不含已确认递延所得税的暂时性差异事项，如资产减值准备的纳税调整影响、内部交易未实现损益的抵销影响等。”

回答人：chenyiwei
所得税费用是当期所得税费用和递延所得税费用之和。如果已就暂时性差异确认了递延所得税影响，则该事项相关的当期、递延所得税费用可以互相抵销，所得税费用的总体影响为零。
例如，某企业本年度会计利润总额 100 ，其中已减去了信用减值损失 20 ，但该损失按税法规定需到后续年度变为事实损失时才能税前扣除，因此当期进行了纳税调增，应纳税所得额 120 ，相应地当期应交所得税（当期所得税费用）为 30 ；同时就该减值准备事项确认递延所得税资产 5 ，相应地当期所得税费用为-5。所得税费用合计=30-5=25，恰好为当期会计利润总额 100 的25%。这样，在“按母公司适用税率计算的所得税”中就达到了最终所得税费用的数字，自然就不需要在后续各行中再调整了。